【裁判字號】    97,家訴,384
【裁判日期】    980123
【裁判案由】    確認親子關係存在
【裁判全文】
臺灣臺中地方法院民事判決             97年度家訴字第384號
原      告  甲○○
訴訟代理人  趙建興  律師
被      告  乙  ○
上列當事人間請求確認親子關係存在事件，本院於民國98年1月1
4日言詞辯論終結，判決如下：
    主      文
確認原告甲○○（男、民國○○○年○月○日生、國民身分證統
一編號：Ｚ000000000號）與被告乙○（女、民國○○
年○月○○日生、國民身分證統一編號：Ｚ000000000
號）間之親子關係存在。
訴訟費用由被告負擔。
    事實及理由
一、原告主張：原告之生母即被告與訴外人陳神祐原為夫妻，婚
    姻關係存續中因陳神祐對被告暴力相向，被告不堪虐待而離
    家與李得銀同居，並自李德銀受胎於49年4月2日產下原告，
    鑒於當時社會風氣保守，為避免婚外生子遭人議論，被告乃
    商得原告舅父高吉、舅母蔣李涼同意，將原告登記為渠等之
    子女，原告於57年10月7日經生父李得銀收養改從父姓。嗣
    原告戶籍登記上之父高吉、母蔣李涼分別於70年8月24日、
    67年12月15日死亡，被告於訴外人陳神祐89年2月25日死亡
    後，於90年12月6日與原告生父李得銀結婚，其後李得銀於
    91年1月1日死亡。為求回復原告與被告間之母子關係，並更
    正戶籍謄本之不實登記，爰請求確認原告與被告之親子關係
    存在等語。並聲明：如主文所示。
二、被告則以：原告確實是被告之子，對於兩造於？九十三年五
    月四日至國立台灣大學受ＤＮＡ血緣關係鑑定結果無意見等
    語。並聲明：駁回原告之訴。
三、得心證之理由：
  (一)原告主張之事實，為被告所不爭執，並據原告提出戶籍謄本
    、除戶戶籍謄本及中國醫藥大學附設醫院醫師蔡輔仁出具之
    診斷證明書等件為證。依卷附前開診斷證明書所載：經DNA
    比對，乙○（假定母親）與甲○○（小孩）之間，彼此血緣
    標誌吻合，應具親子關係等語，參酌現代生物科學發達，醫
    學技術進步，以ＤＮＡ檢驗方法鑑定子女之血統來源之精確
    度已達99.8%以上，是上開親子鑑定結果應堪可採。衡之上
    情，足證原告與被告間確有親子關係，堪認原告之主張為真
    實。
  (二)按確認法律關係之訴，非原告有即受確認判決之法律上利益
    者，不得提起之；確認證書真偽或為法律關係基礎事實存否
    之訴，亦同，民事訴訟法第247條第1項定有明文。又此所謂
    即受確認判決之法律上利益，係指因法律關係之存否不明確
    ，致原告在私法上之地位有受侵害之危險，而此項危險得以
    對於被告之確認判決除去之者而言，故確認法律關係成立或
    不成立之訴，苟具備前開要件，即得謂有即受確認判決之法
    律上利益。本件原告戶籍謄本上登記之母為蔣李涼，然事實
    上原告與蔣李涼並無親子關係，原告之生母實為被告，故原
    告自得提起本件確認之訴，以排除戶籍登記不實之不利益。
    綜上所述，原告與被告間具有親子關係，已如前述，原告為
    確認其與被告之親子關係，乃提起本訴，本諸上開說明，並
    無不合，應予准許。
四、訴訟費用負擔之依據：民事訴訟第78條、第85條第1項前段
    。
中    華    民    國    98    年    1     月    23    日
                  家事法庭  法  官  陳宗賢
以上為正本證明與原本無異。
如對本判決不服，應於判決送達後20日內向本院提出上訴狀。
中    華    民    國    98    年    1     月    23    日
                            書記官  童洪芳美


司法院資訊處製作；財團法人民間司法改革基金會備份。
